ふりがな	ちょう カ	<i>い</i> き		June 1
氏 名	趙	毎騏	<b>男</b> ・女	
生年月日		1996年 7月 18日	(満 27 歳)	
ふりがな				電話 070-4801-1775
現住所(〒 -	)			E-mail
				tavik002@gmail.com
ふりがな				電話
連絡先(〒	- )	(現住所以外に連絡を希望する場	合のみ記入)	E-mail
同上				
年	月	学	歴・職 歴	
			学歴	
2014	6	広州市海珠外国語実験中学 卒業	•	
2014	9	香港珠海学院 コンピュータサイ	エンス専攻学士課	程 入学
2018	6	香港珠海学院 コンピュータサイ	エンス専攻学士課	程 卒業
2018	9	香港理工大学大学院 IT(情報技	術)専攻修士課程	入学
2020	6	香港理工大学大学院 IT(情報技	活) 専攻修士課程	卒業
			職歴	
2017	6	Guangdong Advertising Group CC	).LTD. 入社(イン	ターンシップ)
2017	9	Guangdong Advertising Group CC	).LTD. 退職	
2020	6	Feeling Game Company 入社		
2022	2	Feeling Game Company 退職		
2022	3	Ember Entertainment (Realm of	Alters Limited)	入社
2023	2	Ember Entertainment (Realm of	Alters Limited)	退職

年	月	学 歴・耶	<b>厳 歴</b>			
年	月	免 許・資	<b>答</b> 格			
2022	3	日本語能力試験 N1 合格				
2023	2	国際運転免許 取得	国際運転免許 取得			
		在留資格:ワーキングホリデー				
		在留期間:1年間(期限:2024年5月3日)				
	言語スキル	日本語、中国語(広東語、北京語)、英	語			
志望の動機、自	己PR、趣味、特	持技など	通勤時間			
中学2年生からゲーム制作の夢を抱き、実際にゲームを制作する中の楽しさを感じ、ゲーム開発の道を選びました。100万人以上のフャーと1.5億円以上の売上を持つソーシャルゲームのチームワーク発経験があり、これを活かしてプロジェクトを円滑に進める能力ます。学生時代からBlizzardの「Warcraft 3」のマップ開発からUnityやAIの勉強と研究を大学と大学院で行い、Ember Entertain			約 時間 分 扶養家族(配偶者を除く)			
を退職後はUnreal Engine 5を自主学習。アニメと日本語が好来語能力試験N1に合格し、日本のゲーム業界イベントに積極的は趣味はゲーム以外にエレキギター、フィギュアスケート、コスプニメ鑑賞。			0人			

配偶者

無

配偶者の扶養義務

無

本人希望記入欄(特に給与、職種、勤務時間、勤務地、その他についての希望などがあれば記入)

職種:ゲームエンジニア

ゲームポートフォリオ: https://master.d2qyb13wnib5il.amplifyapp.com/

## ■職務履歴書概要

ゲームエンジンを使ってPCゲーム、スマホソーシャルゲームのクライアントサイド開発全般を行っておりました。インディーゲーム開発の経験もございます。

## ■得意とする分野・スキル

- ・Unityを使ってC#によるゲームクライアントサイド開発(ゲームプレイ、システムの設計や実装、インターフェース、ツール開発、パフォーマンスチューニング)
- ・中国語、英語への翻訳

### ■会社履歴

期間	会社名
2022年3月 ~ 2023年2月	Ember Entertainment (Realm of Alters Limited)
2020年6月 ~ 2022年2月	Feeling Game Company
2017年7月 ~ 2017年9月	株式会社 Guangdong Advertising Group CO.LTD

### ■職務経歴詳細

## Ember Entertainment (Realm of Alters Limited) 2022年3月 ~ 2023年2月

事業内容:PCゲーム開発

従業員数:12名

期間 プラットフォーム プロジェクト	業務内容•担当詳細	環境·言語	雇用形態
期間 プラットフォーム プロジェクト 2022年3月 ~ 2023年2 月  Windows 「Apeiron」 ■関連リンク: https://apeiron.fooniem agus.com/  ■ジャンル ・NFT ・アクション ・RTS(リアルタイムストラ テジー) ・カードバトル  ■ゲーム規模 現在も開発中  ■体制11名 ・プロデューサー:1名 ・ディレクター:1名 ・デザイナー:2名 ・プランナー:1名 ・プログラマー:6名	業務内容・担当詳細 クライアントサイド全般 ・戦闘システムの制作 ・キャラクタースキルの 制作 ・socket.ioを通じてオン ライン対戦ゲームの通信、同期 ・敵AIシステムなどの 担当 ・エンジニア面接官の 担当 ・新人プログラマーの育成 ・プロジェクトのスケ ジュール管理	環境·言語 【OS】 Windows 【言語】 C# 【Tool】 Unity Rider Github	正社員

## Feeling Game Company 2020年6月 ~ 2022年2月

事業内容:モバイルゲームソフトの企画・開発・販売 従業員数:8名

人术兵数:0					
期間	プラットフォーム	プロジェクト	業務内容·担当詳細	環境·言語	雇用形態
2020年7月	スマートフォンアプ	「Every Hero」	クライアントサイド全般	[OS]	正社員
~	リ	■関連リンク:	<ul><li>戦闘システムの制作</li></ul>	Windows	
2022年2月	(Android·iOS両対	https://apps.apple.com/	・ユーザーインター		
	応)	<u>us/app/every-hero-smas</u>	フェースの実装	【言語】	
		<u>h-action/id1525597044</u>	・装備システムの制作	C#	
			・パフォーマンスチュー		
		■ジャンル:	ニングの実行	[Tool]	
		・ソーシャルゲーム	・ゲームテストの実行	Unity	
		・ローグライク	・ゲーム広告の制作	Rider	
		・アクションRPG	・日本語への翻訳	Github	
				Final Cut	
		■ゲーム規模			
		・プレイヤー数は百万超			
		え			

		・売上は約1.5億日本円 以上 ・App Storeでアクション ゲームランキング1に登っ たことがあり			
		■体制8名 ・ディレクター:1名 ・デザイナー:2名 ・プログラマー:5名(本 人)			
2020年6月 ~	リ	「未公開プロジェクト」 ■ジャンル:	ツール制作 ・キャラクターボイスラン	[OS] Windows	
2022年7月	(Android·iOS両対 応)	・人生シミュレーション ゲーム ■ゲーム規模	ダム生成ツールの制作 ・キャラクターが音程に 応じて歌えるツールの 制作	【言語】 C#	
		・開発を中断 ■体制4名 ・ディレクター:1名 ・デザイナー:1名 ・プログラマー:2名(本 人)		【Tool】 Unity Visual Studio Github	

# 株式会社Guangdong Advertising Group CO.LTD. 2017年7月 ~ 2017年9月

事業内容:広告 従業員数:約2000名

売上高:1319億日本円相当(2023年度)

九上同.1019愿日平门相目(2020年度)					
期間	プラットフォーム	プロジェクト	業務内容·担当詳細	環境·言語	雇用形態
2017年7月	Web	「社内システム」	<ul><li>社員データの管理シ</li></ul>	[OS]	インターンシッ
~		■概要:社内社員管理の	ステムの実装(データ	Windows	プ
2017年9月		システム	ベース)		
			・ユーザーインター	[DB]	
		■体制1名	フェースの実装	MySQL	
		・プログラマー:1名(本			
		人)		【言語】	
				Java	
				[Tool]	
				Webstorm	

## ■PCスキル/テクニカルスキル

## ゲームエンジン・ゲームエディター

Unity 5年以上
Unreal Engine 5 1年以上
Warcraft3 World Editor 10年以上
Dota2 Workshop 6ヶ月以上

Pygame1ヶ月以上Renpy3ヶ月以上

## <u>言語</u>

C#5年以上C++1年以上Python2年以上HTML + JavaScript + TypeScript4年以上Java3ヶ月以上

# <u>語学力</u>

日本語日本語能力試験N1中国語(広東語、北京語)ネイティブ英語ビジネスレベル

## ■国籍

香港

### ■転職理由/新たな職場に求める事

#### 転職理由

1社目:PCゲーム開発に携わりたかった為 2社目:日本へ移住することを決意した為

#### 新たな職場に求める事

ゲームプレイ、またはシステムの設計や実装に携わることを希望いたします。

### ■ゲームポートフォリオ

https://master.d2qyb13wnib5il.amplifyapp.com/

#### ■自己PR

## ゲームの開発経験

私は14年のゲーム開発経験があり(業界で2年8 $_{7}$ 月)、中学2年生から「Warcraft 3」のマップ開発をきっかけにゲーム制作を始め、大学と大学院からインディーゲームの開発に取り組んできました。毎年「Global Game Jam」に参加し、2022年にはBest Original Game賞を受賞しました。

100万人以上のプレイヤーと売上1.5億円以上のソーシャルゲームの開発経験もあります。これらの経験を活かして、ゲームのクォリティー向上に努めることが出来ます。

## チームメンバーとの連携

プログラマーの他のメンバーや、クリエイター、プランナー、テスターなど、チームメンバーの意思疎通を重視し、プロジェクトを円滑に進めることが出来ます。

## ゲームプレイヤーとしての経験

兄の影響で二歳からゲームに親しみ、これまで1000本近くのゲームをプレイしました。詳細はExcelのリンクにまとめてあります。

https://www.icloud.com/numbers/0nXZDARC5zeTivdz1lAZxF3jQ#Played Games

## ゲーム開発の勉強に熱心

中学2年生からBlizzardの「Warcraft 3」というゲームのマップ開発を独学で学び、大学と大学院でUnityやAIに関する勉強と研究を行いました。就職後も休日を利用してプログラム技術とクオリティ向上のために 「Designing Games」、「Game Programming Patterns」や、「Clean Code」などの書籍を熟読し、Ember Entertianment社を退職後は「GameDev.tv」やオンラインチュートリアルを利用してUnreal Engine 5を自主学習。日本滞在中には「UE勉強会」にも積極的に参加しています。

### 日本語能力

アニメを好み、290作品を鑑賞して独学で日本語を学び、日本語能力試験N1に合格しました。東京ゲームショウ、東京ゲームダンジョン、Tokyo Indies、ゲームクリエイターメートアップ、UE勉強会、デジゲー博など、日本のゲーム業界イベントに積極的に参加しました。ゲームクリエイター同士の交流も好きで、日本語で友達を作ることにも積極的です。

## 幅広い趣味

趣味はゲーム以外にもエレキギター、フィギュアスケート、コスプレ、アニメ鑑賞です。

#### ■志望理由

#### ゲーム開発を選んだ理由

中学2年生の時に自分で面白いゲームを作りたいという夢を抱き、その後実際にゲームを制作することで作ったゲームに自ら夢中になり、他の人にも楽しんで遊んでもらえる喜びを感じ、ゲーム開発の道を選びました。

# 日本に来た理由

私は日本のゲームが好きで、特にFrom Softwareの「Sekiro」がお気に入りです。死にゲーとアクションRPGが好みで、それに魅了されています。自身の経験と知識を活かして、日本企業による素晴らしいゲームの開発に携わりたいと考え、2023年5月からワーキングホリデービザで日本に滞在中です。

## 貴社に応募した理由

. . . . . .

何卒よろしくお願い申し上げます。